【裁判字號】    95,簡上,83
【裁判日期】    950427
【裁判案由】    詐欺
【裁判全文】
臺灣臺南地方法院刑事判決              95年度簡上字第83號
上  訴  人  臺灣臺南地方法院檢察署檢察官
被      告  甲○○
                    樓（現於國防部臺南軍事監獄執行中）
上列上訴人因被告詐欺案件，不服本院刑事庭94年度簡字第3056
號中華民國94年12月27日第一審簡易判決（聲請案號：94年度核
退偵字第1228 號），提起上訴，本院判決如下：
    主  文
上訴駁回。
    事  實
一、甲○○明知提供金融機構之帳戶供不明人士使用，易為歹徒
    作為財產犯罪之工具，竟仍基於幫助他人犯罪之不確定故意
    ，於民國94年2月21日，在臺中市水湳郵局前，將其所申請
    開設之臺中水湳郵局帳號：00000000000000號帳戶之存摺、
    提款卡及密碼，以新臺幣（下同）5,000元之代價，售與不
    詳姓名綽號「小五」之男子，用以便利他人犯罪後，將贓款
    存入該帳戶而取得犯罪所得。嗣有乙○○於94年2月25日，
    因遭歹徒佯稱為其友人，需款孔急向其借款，致乙○○陷於
    錯誤，而於同日上午9時26分許，在臺北縣土城市○○路4號
    郵局內，以臨櫃匯款之方式，將50,000元匯至上開甲○○帳
    戶內，後經乙○○發覺受騙，乃報警循線查獲上情。
二、案經臺中市警察局第五分局報請臺灣臺中地方法院檢察署呈
    請臺灣高等法院檢察署檢察長核轉臺灣臺南地方法院檢察署
    檢察官後聲請簡易判決處刑。
    理  由
一、上揭事實業據被告甲○○坦承不諱，核與被害人乙○○於警
    訊中指述情節相符，並有被告郵局帳戶開戶資料影本及客戶
    歷史交易清單各一份在卷可稽。事證明確，被告犯行洵堪認
    定。
二、被告甲○○基於幫助他人詐欺之不確定故意而出售帳戶，核
    其所為，係犯刑法第339條第1項詐欺取財罪之幫助犯，依刑
    法第30條第2項，按正犯之刑減輕之。原審以被告罪證明確
    ，依刑事訴訟法第449條第1項前段、第454條第2項，刑法第
    30條第2項、第339條第1項、第41條第1項前段，罰金罰鍰提
    高標準條例第1條前段、第2條，審酌被告之素行，犯罪之動
    機、目的、手段係為不法利益，不思正途賺取錢財，竟因貪
    圖私利而提供帳戶幫助他人詐欺，既助長他人犯罪，增加政
    府查緝困難，危害交易秩序與社會治安，且造成本案被害人
    之財產損失，惟其犯後坦承犯行，態度尚佳等一切情狀，量
    處被告拘役50日，並諭知如易科罰金，以三百元折算壹日。
    經核其認事用法並無違誤，量刑亦屬妥適。上訴意旨指摘原
    審量刑過輕，並無理由，自應駁回。
據上論斷，應依刑事訴訟法第455條之1第1項、第3項、第368條
判決如主文。
本案經檢察官丙○○到庭執行職務。
中    華    民    國    95    年    4    月     27    日
                  刑事第七庭    審判長法  官  林英志
                                      法  官  彭喜有
                                      法  官  林勝利
以上正本證明與原本無異。
本件不得上訴。
                                      書記官  黃雅雲
中    華    民    國    95    年    4    月     27    日


司法院資訊處製作；財團法人民間司法改革基金會備份。
